【裁判字號】    97,上易,2882
【裁判日期】    971125
【裁判案由】    傷害等
【裁判全文】
臺灣高等法院刑事判決                97年度上易字第2882號
上  訴  人
即  被  告  甲○○
上列上訴人因傷害等案件，不服臺灣板橋地方法院97年度易字第
1989號，中華民國97年9 月30日第一審判決（起訴案號：臺灣板
橋地方法院檢察署97年度偵字第7482號），提起上訴，本院判決
如下：
    主  文
上訴駁回。
    理  由
一、按不服地方法院之第一審判決而上訴者，應向管轄第二審之
    高等法院為之；上訴書狀應敘述具體理由；第二審法院認為
    上訴書狀未敘述理由或上訴有第362 條前段情形，應以判決
    駁回之，刑事訴訟法第361 條第1 、2 項、第367 條前段明
    文規定。而所謂具體理由，必係依據卷內既有訴訟資料或提
    出新事證，指摘或表明第一審判決有何採證認事、用法或量
    刑等足以影響判決本旨之不當或違法，而構成應予撤銷之具
    體事由，始克當之（例如：依憑證據法則具體指出所採證據
    何以不具證據能力，或依憑卷證資料，明確指出所為證據證
    明力之判斷如何違背經驗、論理法則）；倘僅泛言原判決認
    定事實錯誤、違背法令、量刑失之過重或輕縱，而未依上揭
    意旨指出具體事由，或形式上雖已指出具體事由，然該事由
    縱使屬實，亦不足以認為原判決有何不當或違法者（例如：
    對不具有調查必要性之證據，法院未依聲請調查亦未說明理
    由，或援用證據不當，但除去該證據仍應為同一事實之認定
    ），皆難謂係具體理由，俾與第二審上訴制度旨在請求第二
    審法院撤銷、變更第一審不當或違法之判決，以實現個案救
    濟之立法目的相契合，並節制濫行上訴（最高法院97年度台
    上字第892 號判決參照）。是倘上訴人之上訴書狀雖敘述上
    訴理由，形式上雖已指出具體事由，然該事由縱使屬實，亦
    不足以認為原判決有何不當或違法者，即與未敘述具體理由
    無異，所為上訴，即非適法。
二、查本件上訴人即被告甲○○不服原審判決，於民國（下同）
    97年10月15日具狀提起第二審上訴，復於97年10月24日、29
    日補提其上訴理由（按29日書狀，乃補正24日書狀未於具狀
    人欄親自簽章部分，為同一份上訴理由書），有被告刑事上
    訴狀1 件、上訴理由狀2 件在卷可稽。而被告上訴理由略以
    ：(1)被告與告訴人、證人皆同住一社區，並無宿怨及傷害告
    訴人之意思。(2)本件係突發之言詞爭執，並無辱罵、恐嚇及
    打人之情事。(3)綜告訴人或證人之證言，斷無免罪而為有利
    於被告之證述，是否有故入人於罪。(4)對於有利於被告之部
    分證人證詞，可否據為證據及上訴理由。(5)不利於被告之證
    詞，顯多有矛盾之處，例如現場人多，不清楚在吵什麼、傷
    害部分亦眾說紛紜。又辱罵及恐嚇未何見仁見智，純為印象
    互映之心理反射。(6)若告訴人有被傷害之事實，亦非被告故
    意為之，是否應論以過失較適當。(7)被告確提及「你幹嘛罵
    我」，因被告國語發音不標準及不常用國語，是否因「幹」
    字出口，致生誤會為辱罵告訴人。(8)被告絕無傷害、恐嚇、
    辱罵、強制之故意，也絕無傷害被告之誘因及理由云云。惟
    查，被告上開辯解，業據原審判決理由欄三、(一)、(二)詳述其
    不可採之理由，經核並無違誤，而被告並未依據卷內既有訴
    訟資料或提出新事證，指摘或表明第一審判決此部分有何採
    證、認事之不當或違法，僅泛言原判決此部分認定事實錯誤
    云云，尚難謂係上訴之具體理由，從而本件上訴顯不合法定
    程式，應予駁回，並不經言詞辯論為之。
據上論斷，應依刑事訴訟法第367條前段、第372條，判決如主文
。
中    華    民    國    97    年    11    月    25    日
                  刑事第五庭審判長法  官  吳  敦
                                  法  官  張傳栗
                                  法  官  陳春秋
以上正本證明與原本無異。
不得上訴。
                                  書記官  李家敏
中    華    民    國    97    年    11    月    26    日


司法院資訊處製作；財團法人民間司法改革基金會備份。
